臺灣臺南地方法院民事判決
111年度訴字第326號
原      告  王義禎
            呂易修
            陳傳華
            賴冠宇
            楊斯媛
            廖書緯
            陳庭庸
            陳羣升
            邱亭穎
            許昱清
            吳思盈
上11人共同
訴訟代理人  連堂凱律師
            陳育騰律師
被      告  江佳吟

上列當事人間請求履行契約事件，本院於民國111年7月26日言詞
辯論終結，判決如下：
    主      文
被告應分別給付原告王義禎等人如附表所示金額，及均自民國一
百一十一年六月十三日起至清償日止，按週年利率百分之五計算
之利息。
訴訟費用由被告負擔。
原告王義禎等人分別以如附表所示擔保金額為被告供擔保後，得
各就自己勝訴部分為假執行。
    事實及理由
壹、程序方面
　　被告未於言詞辯論期日到場，核無民事訴訟法第386條各款
    所列情形，爰依原告聲請由其逕自辯論而為判決。
貳、實體方面
一、原告主張：被告於民國108年間向原告賴冠宇表示伊係經營
    日本商品代購業務，需資金下訂方能代購以賺取價差，多次
    尋找原告擔任金主並約定利潤分配，原告賴冠宇遂與被告成
    立投資契約，約定由原告賴冠宇提供資金進行代購，被告則
    應於客戶給付貨款到期日屆滿後，返還其出資金額並給付利
    潤即當次交易盈餘40%，原告賴冠宇亦得將資金續留轉做他
    筆訂單資金；嗣被告詢問原告賴冠宇可否覓得其他金主出資
    ，原告賴冠宇遂為自己並代理其他原告，以上述相同分潤模
    式與被告訂立投資契約，並依被告指示將出資金額匯入帳戶
    （詳如投資明細表所載）；被告與原告陳羣升復另成立投資
    契約，約定由原告陳羣升出資新臺幣（下同）300,000元，
    被告則應按月給付固定分紅金額12,000元；詎被告竟以帳戶
    遭凍結為藉口，未依約給付出資金額並給付利潤；原告為此
    依各自與被告所成立投資契約關係，請求被告分別給付如附
    表所示金額等語。並聲明：㈠如主文第1項所示；㈡願供擔保
    請准宣告假執行。
二、被告未於言詞辯論期日到場或提出書狀作何陳述。
三、本院得心證理由
　㈠債權人基於債之關係，得向債務人請求給付；給付有確定期
    限者，債務人自期限屆滿時起，負遲延責任；給付無確定期
    限者，債務人於債權人得請求給付時，經其催告而未為給付
    ，自受催告時起，負遲延責任；其經債權人起訴而送達訴狀
    ，或依督促程序送達支付命令，或為其他相類行為者，與催
    告有同一之效力；民法第199條第1項及第229條第1項至第2
    項定有明文。基於私法自治及契約自由原則，若當事人間已
    成立投資契約，約定由一方出資，另一方應於給付期限屆滿
    時，返還出資金額並給付特定盈餘比例作為利潤，即對當事
    人發生拘束力，應依約行使權利並負擔義務。
  ㈡原告賴冠宇為自己並代理其他原告與被告訂立投資契約，約
    定由原告提供資金進行代購，被告則應於客戶給付貨款到期
    日屆滿後，返還出資金額並給付當次交易盈餘40%，出資方
    亦得將資金續留轉做他筆訂單資金，嗣原告依被告指示將出
    資金額匯入帳戶（詳如投資明細表所載），被告卻未依約返
    還出資金額並給付當次交易盈餘40%；被告與原告陳羣升另
    成立投資契約，約定由原告陳羣升出資300,000元，被告則
    應按月給付固定分紅金額12,000元等事實，業據原告提出對
    話截圖列印資料、交易明細、對帳表等件為證（見補字卷第
    23頁至第159頁），應堪認定。被告既分別與原告訂立投資
    契約，自應受契約拘束，負有依約返還出資金額並給付交易
    盈餘之義務。揆諸首揭說明，原告依各自與被告所成立投資
    契約關係，請求被告分別給付如附表所示金額、依法定利率
    計算之遲延利息，自屬有據。
四、從而，原告各自依投資契約之法律關係，請求被告分別給付
    如附表所示金額，及均自起訴狀繕本送達翌日即111年6月13
    日起至清償日止，按週年利率5%計算之利息，為有理由，應
    予准許。
五、原告陳明願供擔保聲請宣告假執行，核無不合，爰酌定相當
    之擔保金額，予以准許。
六、本件事證已臻明確，兩造其餘攻擊防禦方法及所提證據，經
    本院斟酌後，核與判決結果不生影響，爰不逐項論述，併此
    敘明。
七、訴訟費用負擔之依據：民事訴訟法第78條。
中　　華　　民　　國　　111 　年　　8 　　月　　11　　日
                  民事第一庭    法  官　陳谷鴻
以上正本證明與原本無異。   
如不服本判決，應於判決送達後20日內，向本院提出上訴狀並表
明上訴理由，如於本判決宣示後送達前提起上訴者，應於判決送
達後20日內補提上訴理由書（須附繕本）。
如委任律師提起上訴者，應一併繳納上訴審裁判費（參照民事訴
訟法施行法第9條：上訴人有律師為訴訟代理人，或依書狀上之
記載可認其明知上訴要件有欠缺者，法院得不行民事訴訟法第44
2條第2項及第444條第1項但書之程序）。
中　　華　　民　　國　　111 　年　　8 　　月　　22　　日
                              書記官  呂伊謦 
【附表】
編號 原告 金額 擔保金額 備註 1 王義禎 60,296元 20,000元 ⒈被告應給付金額及利息，以原告王義禎為例說明，即為被告應給付原告王義禎60,296元，及自111年6月13日起至清償日止，按週年利率5%計算之利息。 ⒉原告得於為被告供擔保後假執行，以原告王義禎為例說明，即為原告王義禎以20,000元為被告供擔保後，得就其勝訴部分為假執行。 2 呂易修 1,135,519元 350,000元  3 陳傳華 105,352元 33,000元  4 賴冠宇 1,339,249元 400,000元  5 楊斯媛 115,208元 35,000元  6 廖書緯 96,957元 30,000元  7 陳庭庸 370,186元 120,000元  8 陳羣升 1,252,026元 400,000元  9 邱亭穎 333,979元 110,000元  10 許昱清 304,706元 100,000元  11 吳思盈 122,753元 40,000元